臺灣高雄地方法院刑事判決　　　　　　　96年度易字第2161號
公　訴　人　臺灣高雄地方法院檢察署檢察官
被　　　告　丙○○
上列被告因毀棄損壞案件，經檢察官提起公訴（96年度偵緝字第
1842號），本院判決如下：
    主  文
丙○○犯毀損他人物品罪，累犯，處有期徒刑肆月，如易科罰金
，以新台幣壹仟元折算壹日。減為有期徒刑貳月，如易科罰金，
以新台幣壹仟元折算壹日。
    事  實
一、丙○○曾因違反電子遊戲場業管理條例案件，經本院判處有
    期徒刑4 月確定，於民國92年7 月16日易科罰金執行完畢。
    詎猶不知警惕；緣於96年1 月31日案發之前某日，丙○○曾
    仲介乙○○購買卡拉OK一台，嗣乙○○又因故反悔不買，造
    成丙○○蒙受新台幣（以下同）1200元之運費損失，雙方因
    而發生口角爭執。詎丙○○竟因而心生不滿，於96年1 月31
    日下午5 時20分許酒後，基於毀損之犯意，持菜刀1 把前往
    高雄市○鎮區○○路608 號即乙○○住處屋前，持前開菜刀
    丟砸乙○○所有停放該處之車牌號碼YG—2583號自小客車左
    前車窗，造成車窗玻璃破損不堪使用，其後旋即逃離現場。
二、案經乙○○訴由高雄市政府警察局前鎮分局移送臺灣高雄地
    方法院檢察署檢察官偵查起訴。
    理  由
壹、證據能力部分：
一、按被告以外之人於審判外之言詞或書面陳述，除法律有規定
    者外，不得作為證據，刑事訴訟法第159 條第1 項固定有明
    文；惟被告以外之人於偵查中向檢察官所為之陳述，除顯有
    不可信之情況者外，得為證據，亦為同法第159 條之1 第2
    項所明定。經查：證人乙○○在偵查中所為陳述，已依法具
    結，證人甲○○則因其為未滿16歲之人，至未令具結，其等
    於偵查中向檢察官所為之證述，均無顯不可信之情況，應有
    證據能力。
二、次按被告以外之人於審判外之陳述，雖不符前4 條之規定，
    而經當事人於審判程序同意作為證據，法院審酌該言詞陳述
    或書面陳述作成時之情況，認為適當者，亦得為證據。證人
    乙○○、甲○○於警詢中所為陳述，雖係被告以外之人於審
    判外之言詞陳述，及其餘檢察官於起訴書引用、本件判決書
    引用之書面證據，經本院提示並告以要旨後，被告知悉該等
    證據係被告以外之人於審判外之言詞、書面陳述，均未於言
    詞辯論終結前表示異議，本院審酌上開證據作成時之情況，
    認為適當，依刑事訴訟法第159 條之5 第1 項、第2 項規定
    ，應有證據能力。
貳、實體部分：
一、訊據被告丙○○矢口否認有於前開時地持菜刀毀損告訴人乙○○所有前開自用小客車車窗玻璃之犯行，辯稱：事情不是
    伊所做，如果有做，就會當場被告訴人抓住，不可能被放走
    云云。經查：
    (一)前開汽車車窗玻璃確實於前述時地，遭人以菜刀砸損致令
      不堪使用之事實，除據告訴人乙○○、證人甲○○於警詢
      、偵查中證述甚明外，復有菜刀1 把扣案以佐，車損及現
      場情況相片共8 張、菜刀相片1 張等件在卷可資佐證，可
      信為真實。
    (二)再造成前開車窗毀損之行為人為被告此節，亦據證人甲○○迭於警詢、偵查中、本院審理中一致陳稱：案發當時正
      坐在家裡客廳看電視，有見到被告自其住處對面一家小吃
      部，持1 把菜刀，走到停放在住處門口的爸爸車子旁邊，
      以刀丟砸爸爸汽車車窗玻璃等語在卷。經本院質以目睹被
      告砸車緣由，復據證人甲○○陳稱：從住處客廳打開門出
      去就是馬路，在看電視會看到砸車之人是被告，是因為有
      時候會看外面有沒有人來等語等情。參以被告在本案發生
      之前，確曾因為仲介告訴人購買卡拉OK1 台交易不成，與
      告訴人發生不快此節，除據告訴人於偵查中陳稱：距離案
      發前1 、2 天，被告要將一般小吃店用的卡拉OK寄放家中
      ，但伊不同意，被告之所以要寄放，係因為先前曾經向被
      告表示在96年2 月5 日要向被告購買該物，但因被告提前
      拿來，所以不同意寄放等語，並據被告在偵查中、本院審
      理中自承：案發3 天前因告訴人本來要買1 台卡拉OK，等
      人家從屏東載來又反悔不買，讓伊損失車資1200元，伊當
      時很生氣，有罵告訴人等語在卷。被告既在本案發生之前
      不久，因故與告訴人發生爭執，因而萌生毀損告訴人物品
      之動機，亦非不可想像。佐以被告在偵查中自承：在本件
      案發時，確實人在告訴人住處對面之路邊攤喝酒此節。證
      人甲○○前開證述，確有所據，可信為與事實相符。
    (三)又，被告在本院準備程序，雖曾聲請本院調取案發現場監
      視錄影帶勘驗，以及採取上開作案菜刀遺留指紋送與被告
      指紋比對，以明真正行為人。惟經本院函詢高雄市政府警
      察局新興分局結果，經覆以：現場並無監視錄影系統
      經鑑識人員據報到場採集相關跡證，未獲指紋供鑑等情，
      有該局96年8 月29日高市警前分偵字第0960020239號函文
      附卷以參，是無從進行被告前開聲請之證據調查，附此敘
      明。
    (四)綜上所述，被告空言否認，乃事後卸責之詞，委無可採，
      本件事證明確，被告犯行，可以認定，應予以依法論科。
參、核被告所為，均係犯刑法第354 條毀損罪。被告曾因違反電
    子遊戲場業管理條例案件，經本院判處有期徒刑4 月確定，
    於民國92年7 月16日易科罰金執行完畢，有臺灣高等法院被
    告前案紀錄表在卷可按，其於行之執行完畢後，5 年以內故
    意再犯本罪，為累犯，應依刑法第47條第1 項規定，加重其
    刑。爰審酌被告前曾有賭博、妨害兵役、妨害秩序、違反電
    子遊戲場業管理條例等多項前科，有前揭臺灣高等法院被告
    前案紀錄表可按，素行不佳；僅因細故與告訴人發生爭執，
    為圖洩憤即犯下本件犯行，對於他人財產權尊重意識薄弱，
    行為至為可議；且犯罪後矢口否認犯行，迄未賠償告訴人所
    受損害，尋求達成民事和解，亦據告訴人到庭陳述在卷，可
    見被告犯後毫無悔意，態度惡劣；以及告訴人因而受有3200
    元之車窗維修費用損害，有估價單1 紙可考等情狀，量處如
    主文所示之刑。並審酌被告學歷高職畢業、職業商、家庭經
    濟狀況小康等情，有96年5 月31日警詢筆錄1 份在卷可查，
    諭知易科罰金之折算標準，以資懲儆。至於扣案菜刀1 把，
    雖為被告供犯罪所用之物，但被告始終矢口否認犯行，遍查
    全卷並無事證可供佐認屬於被告所有，爰不為沒收之諭知，
    併此敘明。又被告犯罪時間係在96年4 月24日之前，雖被告
    在偵查中係經通緝到案，惟發佈通緝日、緝獲日乃分別於96
    年5 月30日、同年月31日，並不在該條例第5 條規定排除之
    列，而合於減刑條件，爰併依中華民國九十六年罪犯減刑條
    例第2 條第1 項第3 款、第7 條之規定，減其宣告刑，並再
    諭知易科罰金之折算標準。
肆、據上論斷，應依刑事訴訟法第299 條第1 項前段，刑法第
    354 條、第47條第1 項、第41條第1 項前段，刑法施行法第
    1 條之1 ，中華民國96年罪犯減刑條例第2 條第1 項第3款
    、第7 條，判決如主文。
本案經檢察官王邦安到庭執行職務。
中　　華　　民　　國　　96　　年　　11　　月　　27　　日
                  刑事第六庭   法　官  陳思睿
以上正本證明與原本無異。
如不服本判決應於收受本判決後10日內向本院提出上訴書狀，並
應敘述具體理由，如未敘述上訴理由者，應於上訴期間屆滿後20
日內補提理由書狀於本院（均須按他造當事人之人數附繕本）「
切勿逕送上級法院」。
中　　華　　民　　國　　96　　年　　11　　月　　27　　日
　　　　　　　　　　　　　　　書記官  何慧娟
附錄本案論罪科刑法條
中華民國刑法第354條
毀棄、損壞前二條以外之他人之物或致令不堪用，足以生損害於
公眾或他人者，處2 年以下有期徒刑、拘役或5 百元以下罰金。
